臺灣士林地方法院刑事附帶民事訴訟判決
111年度附民字第1556號
原      告  梁至佑
被      告  黃聰明



上列被告因本院111年度金訴字第517號違反洗錢防制法等案件，
經原告提起附帶民事訴訟，本院判決如下：
    主  文
原告之訴及假執行之聲請均駁回。
    事  實
一、原告主張：聲明及陳述詳如刑事附帶民事訴訟起訴狀所載。
二、被告未為任何聲明或陳述，亦未提出任何書狀。
    理  由
一、按因犯罪而受損害之人，於刑事訴訟程序得附帶提起民事訴
    訟，對於被告及依民法負賠償責任之人，請求回復其損害，
    刑事訴訟法第487條第1項定有明文。又法院認為原告之訴不
    合法者，應以判決駁回之，同法第502條第1項亦有明定。是
    附帶民事訴訟之提起，必以刑事訴訟程序之存在為前提，若
    刑事訴訟未經提起公訴或自訴，即不得對於應負賠償責任之
    人，提起附帶民事訴訟。　　
二、經查，被告黃聰明因違反洗錢防制法等案件，經臺灣士林地
    方檢察署檢察官以111年度偵緝字第1026號、偵字第10262號
    、偵字第11182號提起公訴（下稱本案），經本院於民國111
    年11月21日辯論終結，並於111年12月1日宣判在案，有本院
    審理筆錄及刑事判決各1份附卷可參。而被告對原告梁至佑
    所為幫助詐欺、幫助洗錢犯行部分，固經臺灣橋頭地方檢察
    署檢察官以111年度偵字第19216號移送併辦，且該部分之犯
    罪事實係於111年12月1日始移送本院併案審理等情，有臺灣
    橋頭地方檢察署111年11月29日橋檢和玄（力）111偵19216
    字第1119051758號函1份在卷可考。惟因本案業已於111年11
    月21日辯論終結，並於111年12月1日宣判，故就上揭移送併
    辦部分，本院無從併案審理，而退回由檢察官另為適法之處
    理。從而，本件原告雖為前揭退併辦部分犯罪事實之告訴人
    ，然此部分顯未經起訴，是本件附帶民事訴訟無刑事訴訟之
    繫屬，揆諸前開說明，原告之訴顯不合法，應予駁回。又原
    告之訴既經駁回，其假執行之聲請，亦失所附麗，應一併駁
    回。然此程序駁回無礙原告另循民事訴訟途徑提起訴訟之權
    利，其仍得另行提起民事訴訟，或於刑事案件上訴二審並就
    此部分移送併辦審理後，再行第二審辯論終結前提起刑事附
    帶民事訴訟，附此敘明。
三、依刑事訴訟法第503條第1項前段，判決如主文。
中　　華　　民　　國　　111 　年　　12　　月　　15　　日
                  刑事第八庭  審判長法　官　楊廼伶
　　　　　　　　　　　　　　　　　　法　官　林正忠
　　　　　　　　　　           　　 法  官  葛名翔
以上正本證明與原本無異。
對於本判決如不服，非對刑事判決上訴時不得上訴，並應於送達
後20日內向本院提出上訴狀。因疫情而遲誤不變期間，得向法院
聲請回復原狀。
　                                  書記官  曾韻蒔
中　　華　　民　　國　　111 　年　　12　　月　　15　　日